臺灣桃園地方法院刑事裁定　　　　　　　99年度易字第1042號
公訴人　臺灣桃園地方法院檢察署檢察官
抗告人
即證人　張傳忠
上列抗告人即證人因被告黃松錦、蘇慶忠恐嚇取財等案件，不服
本院中華民國100 年4 月29日所為99年度易字第1042號裁定，提
起抗告，本院更為裁定如下：
    主  文
原裁定撤銷。
    理  由
一、原裁定意旨略以：按證人經合法傳喚，無正當理由而不到場
    者，得科以新臺幣3 萬元以下之罰鍰，並得拘提之；再傳不
    到者，亦同，刑事訴訟法第178 條第1 項定有明文。查證人
    張傳忠因被告黃松錦、蘇慶忠恐嚇取財等案件，經本院傳喚
    應於民國100 年4 月14日下午2 時20分審判期日到庭作證，
    傳票已於100 年3 月16日合法送達至桃園縣龍潭鄉○○村○○
    鄰○○路11巷9 號證人張傳忠住所，並由同居人張証發親自
    簽收，更於100 年4 月11日亦經本院書記官通知張証發請其
    及張傳忠屆時應到庭作證，有送達證書及本院辦理刑事案件
    電話記錄查詢表各1 紙在卷可參，惟證人張傳忠兼為本案被
    害人，無正當理由拒不到場證述親身經歷見聞及指述緣由，
    妨礙司法真實之發現甚鉅，自難縱容，當應科以罰鍰，以促
    其到庭。
二、抗告意旨如附件之抗告狀所載。
三、按原審法院認為抗告不合法律上之程式或法律上不應准許，
    或其抗告權已經喪失者，應以裁定駁回之。但其不合法律上
    之程式可補正者，應定期間先命補正。原審法院認為抗告有
    理由者，應更正其裁定；認為全部或一部無理由者，應於接
    受抗告書狀後三日內，送交抗告法院，並得添具意見書。刑
    事訴訟法第408 條就此定有明文。經查，證人張傳忠經合法
    傳喚於本院100 年4 月14日下午2 時20分審判期日不到庭，
    惟此節原因，已經證人張傳忠、張証發於本院100 年5 月12
    日下午2 時20分審判期日證稱係以張傳忠斯時離家在外地求
    學並準備期中考考試，未到庭純係因父母未將收受本院傳票
    須到庭作證一事予以轉達所致等語，此有本院審判期日筆錄
    可考（本院卷第86頁與該頁背面），並有亞太創意技術學院
    助理教授出具之說明書可憑，基此，可認證人張傳忠經合法
    傳喚並非故不到庭，非無正當理由，自足動搖原裁定對於證
    人張傳忠裁處罰鍰之依據。抗告意旨雖未指摘及此，然原裁
    定此部分既有前揭可議之處，自屬無可維持，自應由本院將
    原裁定此部分撤銷，更為適法之裁定如主文第2 項所示。
四、據上論斷，依刑事訴訟法第408 條第2 項前段，裁定如主文
    。
中    華    民    國  100     年    7     月    5     日
                  刑事第十一庭   審判長法  官   蔡榮澤
                                       法  官   林蕙芳
                                       法  官   吳宗航
以上正本證明與原本無異。
如不服本裁定，應於裁定送達後5 日內向本院提出抗告狀。
                                       書記官   劉乙錡
中    華    民    國   100    年    7     月    8     日